Inventaris van kaarten en tekeningen behorend tot de collectie prof. dr. W.Ph. Coolhaas, 1905-1963
Nationaal Archief, Den Haag
W.Ph. Coolhaas - Kaarten en Tekeningen
Coolhaas / Kaarten en tekeningen
oudste stuk - jongste stuk: 1855-1963
COP
19 inventarisnummer(s);
Normale geschreven, getypte en gedrukte documenten, geen bijzondere handschriften
Nationaal Archief, Den Haag
Coolhaas, W. Ph. (1899-1981)
De collectie bevat kaarten en tekeningen betreffende Nederlands-Indië (met name Soenda eilanden), waarvan een deel waarchijnlijk door Coolhaas zelf vervaagdigd zijn
Archiefvorming
Geschiedenis van het archiefbeheer
De verwerving van het archief
Het archief is door schenking verworven.
Aanwijzingen voor de gebruiker
Openbaarheidsbeperkingen
Volledig openbaar.
Materiële beperkingen
Het archief kent geen beperkingen voor het raadplegen van stukken als gevolg van slechte materiële staat.
Aanvraaginstructie
Openbare archiefstukken kunnen online worden aangevraagd en gereserveerd. U kunt dit ook via de terminals in de studiezaal van het Nationaal Archief doen. Om te kunnen reserveren dient u de volgende stappen te volgen:
Creëer een account of log in.
Selecteer in de archiefinventaris een archiefstuk.
Klik op ‘Reserveer’ en kies een tijdstip van inzage.
Verwant materiaal
Beschikbaarheid van kopieën
Inventarisnummers van dit archief zijn niet in kopievorm beschikbaar
Beschrijving van de series en archiefbestanddelen
- Nederlands-Indië
  - "Atlas van de Nederlandsche Bezittingen in Oost-Indië, getekend onder toezicht van J. Pijnappel Gz., Litt. Dr., Leeraar in de Taal- Land- en Volkenkunde aan de Koninklijke Akademie te Delft". Uitgave van K. Fuhri te Den Haag, [1855]; 1; 1 deel; 43x26,5 cm
    Koeman, Atlantes: Pij 1 A. Aanwezig gedeelte van kaft en titelblad; de "aantekeningen". Van de 9 kaarten ontbreken: I. Kaart van den Oost Indischen Archipel, IX: Eilanden beoosten Java tot Timor.
    kaart
- Java
  - Automobielkaart van Java en Madoera op schaal 1:500.000. Lithografie G. Kolf en Co. Batavia. Uitgave Koninklijke Vereniging Java Motor Club, 1928; 2; 1 blad; 57,5x91,5 cm
    "Blad II", midden Java, met stempel van de Koninkijke Vereniging Java Motor Club Hoofdkantoor Semarang.
  - Kaart van Batavia van omstreeks 240 jaar geleden overgebracht in 1864 op de schaal van 1:20.000, M.S., kopie, 3; 1 blad; 30x21 cm
    Op de kaart in m.s. "ca. 1625". Verkleinde kopie van 4.VEL inv.nr. 1178 (1629).
  - Situatieplan van de vestingwerken van Batavia en de omliggende forten en redouten (Coolhaas), M.S., z.d.; 4; 1 blad; 30x21 cm
    Verkleinde kopieschets van 4.VEL inv.nr. 1138.
  - Situatieplan van de vestingwerken van Batavia en de omliggende redouten en schansen (Coolhaas), M.S., z.d.; 5; 1 blad; 20x23 cm
    Verkleinde kopieschets van 4.VEL inv.nr. 1181. Redouten en schansen genummerd; aanvullende en corrigerende aantekeningen.
  - Plan van de vestingwerken van Batavia (Coolhaas), M.S., z.d.; 6; 1 blad; 34x20 cm
    Verkleinde kopieschets van 4.VEL inv.nr. 1182. Stratenplan niet weergegeven; gedeeltelijk vervangen door straatnamen. Toegevoegd zijn de bastions Kampen, Leiden, Oost Friesland. Zie: Oud Batavia, 1922, blz. 221. Met aantekeningen en verwijzingen
  - Plan van de vestingwerken van Batavia met waterlopen in en om de stad (Coolhaas), M.S., z.d.; 7; 1 blad; 32x40 cm
    Weergegeven is de situatie van 1756. Zie: Oud Batavia 1922, blz. 221.
  - Plan van het kasteel en de vesting Batavia (Coolhaas), M.S., z.d.; 8; 1 blad; 42x27,5 cm
    Kopie naar de "Nauwkeurige Plattegrond van de Stad en het Kasteel van Batavia" (1770), verschenen in de "Verhandelingen van het Bataviaasch Genootschap", 1781, tussen blz. 42-43. Van deze kaart verscheen een herdruk t.g.v. het 300-jarig bestaan van Batavia in 1919. Met verwijzingen naar het "Nederlands Indisch Plakkaatboek"en J. Brander "van Oud Batavia, losse mededelingen" in het Tijdschrift voor T.L.V., XLII, 1910, blz. 105 e.v.
  - Vier schetsen van de waterhuishouding in en om Batavia (Coolhaas), M.S., z.d.; 9; 1 blad; 20x23 cm
    Verkleinde hydografische details, geschetst naar 4.VEL inv.nr. 1188. Met opmerkingen betreffende de waterbouwkundige werken, de stadsuitleg en straatnamen
- Molukken
  - Voorlopige schetskaart van het eiland Halmaheira en omliggende eilanden, schaal 1:300.000, uitgave Topografische Inrichting Batavia, 1918; 10; 2 bladen; 77x88 cm
  - Schetskaart van eilanden Ternate en Hiri, schaal 1:20.000, uitgave Topografische Inrichting Batavia, 1916; 11; 1 blad; 97x70 cm
  - Schetskaart van eilanden Tidore en Mataira, schaal 1:20.000, uitgave Topografische Inrichting Batavia, 1916; 12; 1 blad; 85x62 cm
- Soenda-eilanden
  - Kaart van het eiland Bali, m.s., schaal 1:250.000 (Coolhaas?), z.d.; 13; 1 blad; 62x76 cm
  - Kaart van het eiland Lombok, m.s., schaal 1:250.000 (Coolhaas?), z.d.; 14; 1 blad; 54x65 cm
  - Kaart van het eiland Flores, m.s., schaal 1:250.000 (Coolhaas?), na 1911; 15; 2 bladen; 52x85 cm, 52x91 cm
  - Schetskaart van de Onderafdeling Midden en Zuid Manggerai, Radjabitjaraschap Roeteng, eiland Flores, schaal 1:50.000, uitgave Topografische Inrichting Batavia, 1918 januari; 16; 4 bladen; 1 en 3 60x88,5 cm, 2 57x92 cm, 4 60x92 cm
  - Schetskaart van de Onderafdeling Noord en West Manggerai, Radjabitjaraschap Reo, eiland Flores, schaal 1:50.000, door C. le Roux en B. Lalmentik, uitgave Topografische Inrichting Batavia, 1918 juli; 17; 4 bladen; 95x56 cm
  - Schetskaart van de Onderafdeling Noord en West Manggerai, Radjabitjaraschap Laboean Badjo, eiland Flores, schaal 1:50.000, door C. le Roux en B. Lalmentik, uitgave Topografische Inrichting Batavia, 1918 oktober; 18; 2 bladen; 65x95 cm
  - Ontwerp voor de kaart van de Daloeschappen van de Manggarai op West-Flores, m.s., (Coolhaas), schaal 1:250.000, z.d.; 19; 4 bladen; 51x68,5 cm
    Gebaseerd op de "Schetskaart van het eiland Flores en de omliggende eilanden", 1:250.000, Topografische Inrichting, 1911, 2 bladen. Getekend door J.H.M. van Dijk verscheen de kaart (1:600.000) in het Tijdschrift van het Aardrijkskundig Genootschap, 1942, bij Coolhaas artikel "Bijdrage tot de kennis van het Manggaraische volk", blz. 148-177, 328-360.